【裁判字號】    97,易,518
【裁判日期】    970722
【裁判案由】    竊盜等
【裁判全文】
臺灣苗栗地方法院刑事判決               97年度易字第518號
公  訴  人  臺灣苗栗地方法院檢察署檢察官
被      告  甲○○
                    （現在臺灣苗栗看守所羈押中）
上列被告因竊盜等案件，經檢察官提起公訴（97年度偵字第2062
號），及移送併案辦理（97年度偵字第2540號），本院依簡式審
判程序判決如下：
    主  文
甲○○犯竊盜罪，累犯，處有期徒刑陸月。又犯竊盜罪，累犯，
處有期徒刑陸月。又犯詐欺取財罪，累犯，處有期徒刑陸月。
應執行有期徒刑壹年伍月。
    犯罪事實及理由
一、犯罪事實：
（一）甲○○曾因懲治盜匪條例案件，經本院於民國91年3 月7
      日以90年度訴字第362 號判決，判處有期徒刑6 年，於91
      年4 月12日撤回上訴並確定，於96年7 月10日因縮短刑期
      假釋出監，所餘刑期交付保護管束，迄於96年10月28日假
      釋期滿未經撤銷假釋，未經執行之刑期，以已執行完畢論
      （構成累犯）。
（二）甲○○猶不知悔改，有下列竊取他人財物之犯行：
 （1）甲○○意圖為自己不法之所有，於97年4 月5 日上午10時
      許，利用在苗栗縣竹南鎮○○里○○街201 號鎮立托兒所
      安裝冷氣機之機會，徒手竊取該托兒所老師丙○○所有之
      現金新台幣（下同）200 元，得手後花用殆盡。
 （2）甲○○意圖為自己不法之所有，於97年4 月12日（起訴書
      誤為13日）上午9 時許，利用在苗栗縣竹南鎮○○里○○
      街201 號鎮立托兒所安裝冷氣機之機會，徒手竊取該托兒
      所護士丁○○所有之現金7,858 元，得手後花用殆盡。
（三）甲○○意圖為自己不法之所有，另於97年4 月28日下午1
      時許，利用曾在苗栗縣西湖鄉湖東村楓廚30之1 號乙○○
      住所處安裝冷氣機之機會，以檢查冷氣機運作是否正常為
      藉口拜訪乙○○，並向乙○○佯稱欲以身上所佩戴之K 金
      項鍊，交換乙○○手上所佩戴之金戒指，待乙○○將該金
      戒指交付後，即再佯稱至車上另外拿一條新的項鍊，惟隨
      即離去，而詐得該金戒指1 個（重2 錢6 分6 厘）。甲○○再於同日下午3 時許，至苗栗縣苗栗市○○路724 號「
      標準堂銀樓」，以7,980 元價格，販賣予不知情之負責人
      胡劉阿對，並將上開贓款花用只剩200 元。嗣乙○○知悉
      受騙後，即通知甲○○之僱主劉嘉煌，劉嘉煌乃向苗栗縣
      警察局苗栗分局文山派出所報案，警方於翌日（即29日）
      晚上7 時許，在苗栗縣苗栗市○○路49之2 號「非凡遊藝
      場」內，逮捕甲○○，並在其身上扣得用餘之贓款200 元
      。
（四）案經苗栗縣警察局苗栗分局報請台灣苗栗地方法院檢察署
      檢察官偵查起訴。
二、證據名稱：
（一）起訴部分：
 （1）被告甲○○於警詢時及偵、審中之自白。
 （2）警員之職務報告1紙。
 （3）被害人乙○○於警詢時之陳述。
 （4）證人即被告之原雇主劉嘉煌於警詢時之證述。
 （5）證人即標準堂銀樓負責人胡劉阿對於警詢時之證述。
 （6）警方採證照片2張。
 （7）飾金進出簡易日記簿影本1紙。
 （8）台灣苗栗地方法院檢察署辦案公務電話紀錄表1紙。
 （9）被害人丙○○、丁○○於警詢時之陳述。
 （10）扣案之剩餘贓款200元
 （11）臺灣高等法院被告前案紀錄表、臺灣苗栗地方法院檢察
       署刑案資料查註紀錄表。
（二）併辦部分：
 （1）被告甲○○於警詢時及偵、審中之自白。
 （2）被害人丙○○、丁○○於警詢時之陳述。
 （3）證人即被告之原雇主劉嘉煌於警詢時之證述。
 （4）警員之職務報告1紙。
 （5）照片3張。
 （6）臺灣高等法院被告前案紀錄表、臺灣苗栗地方法院檢察署
      刑案資料查註紀錄表。
三、應適用之法條：
（一）刑事訴訟法第273 條之1 第1 項、第299 條第1 項前段、
      第310 條之2、第454條第1項。
（二）刑法第320 條第1 項、第339 條第1 項、第47條第1 項、
      第51條第5 款。
（三）刑法施行法第1條之1。
四、台灣苗栗地方法院檢察署檢察官就被告甲○○於上開時、地
    ，徒手竊取被害人丙○○、丁○○2 人之財物，而以該署97
    年度偵字第2540號偵查卷移送本院併辦，因移送併辦與起訴
    被告甲○○竊盜部分，屬於同一事實，本院自應一併予以審
    理，附此敘明。
五、本判決係依刑事訴訟法第310 條之2 、第454 條第1 項製作
    ，依法僅記載當事人欄、主文、犯罪事實、證據名稱以及應
    適用之法條，其中犯罪事實部分，依同法第308 條之修正立
    法理由，亦僅記載犯罪構成要件事實，關於刑罰加重事由（
    含累犯在內）免予記載（法院辦理刑事訴訟案件應行注意事
    項第144 點參照），但仍於主文予以表明，並於應適用之法
    條欄予以引用。如不服本判決，應於判決送達之日起10日內
    ，向本院提起上訴。
本案經檢察官蕭慶賢到庭執行職務。
中    華    民    國    97    年    7     月    22    日
                  刑事第三庭    法  官  柳章峰
以上正本證明與原本無異。
如不服本判決，應於判決送達後10日內向本院提出上訴狀（應抄
附繕本），其未敘述上訴理由者，應於上訴期間屆滿後20日內補
提理由書狀於本院，上訴於臺灣高等法院臺中分院。告訴人或被
害人如對於本判決不服者，應具備理由請求檢察官上訴，其上訴
期間之計算係以檢察官收受判決正本之日期為準。
                                書記官  陳采瑜
中    華    民    國    97    年    7     月    22    日
附記論罪之法條全文：
刑法第320 條第1 項：
意圖為自己或第三人不法之所有，而竊取他人之動產者，為竊盜
罪，處5 年以下有期徒刑、拘役或5 百元以下罰金。意圖為自己
或第三人
刑法第339條第1項：
意圖為自己或第三人不法之所有，以詐術使人將本人或第三人之
物交付者，處5 年以下有期徒刑、拘役或科或併科1 千元以下罰
金。


司法院資訊處製作；財團法人民間司法改革基金會備份。
